# 进入可供出售金融资产的投资

提问人：hl 小猴子 时间：2016-07-07 17:35:39
案例背景：
公司出资 150 万投资了一家公司，占股6%。
按照准则的要求计入可供出售金融资产，因为被投资方不是上市公司，没有公开报价，无法取得公允价值。是否每期无需调整，账面上就按照入账价值趴着，最终处置时，拿处置价格和账面价格的差做投资收益即可？

回答人：chenyiwei
参照《企业会计准则第 22 号——金融工具确认和计量》第三十二条，在活跃市场中没有报价且其公允价值不能可靠计量的权益工具投资，以及与该权益工具挂钩并须通过交付该权益工具结算的衍生金融资产，应当按照成本进行后续计量。

提问人：上手好慢哦 时间：2016-07-10 16:39:43
请教陈版主：若公司出资 100 万与其他若干公司共同成立合伙企业，本公司占股5%，且与另一公司（同样占股5%）共同成为执行合伙人，会计处理做可供出售金融资产，以成本计量。妥否？

回答人：chenyiwei
一般认为可以。另一种可以接受的做法是权益法核算。